# 房地产企业销售安置房的收入确认时点

提问人：hxd520s 时间：2016-08-24 20:14:42
房地产公司将开发的拆迁安置房 卖给政府（动拆迁办），房款根据与政府签订的协议/合同条款进行收取（与交房无关），拆迁户和政府协商后获取房源单 ，拆迁户携带房源单到房地产公司签订购房合同，并交房？ 请问：收入确认的时点是在与政府签订合同并收款的时候 还是在交房给拆迁户时？ 上述收入确认时是否需要考虑《物权法》关于不动产转让的相关规定？

回答人：chenyiwei
关键是要判断： 1 、该交易的真正客户是拆迁户还是政府？安置房的分配是否完全由政府决定？拆迁户根据政府的分配结果与公司签订购房合同，是否只是形式？ 2 、如果实质上的客户是政府，则该安置房的总体结构性设计要素是否由政府决定，企业根据政府所要求的总体结构性设计建造指定户型、面积、套数的安置房？根据《企业会计准则解释第 3 号》第六条规定判断应采用“销售商品模式”还是“建造合同模式”。 3 、安置房小区是根据政府要求建造的单独项目，还是专门为本企业的某个特定房地产开发项目配套建造？
这涉及到能否单独就安置房销售确认收入的问题。